【裁判字號】    99,易,958
【裁判日期】    991012
【裁判案由】    詐欺
【裁判全文】
臺灣苗栗地方法院刑事判決               99年度易字第958號
公  訴  人  臺灣苗栗地方法院檢察署檢察官
被      告  丁○○
上列被告因詐欺案件，經檢察官提起公訴（99年度偵字第4074號）
，本院依簡式審判程序判決如下：
    主  文
丁○○犯如附表所示之詐欺取財罪，各處如附表主文欄所示之刑
。應執行有期徒刑壹年陸月。
    犯罪事實及理由
一、犯罪事實：
（一）丁○○意圖為自己不法之所有，於如附表所示之時間、地
      點，向丙○○、戊○○、乙○○、己○○、甲○○、庚○○等人施用詐術，詐稱其妹婿在公家機關擔任人事主管，
      得代為介紹公家機關之工作，但應支付相當之活動費，使
      丙○○、戊○○、乙○○、己○○、甲○○、庚○○等人
      因而陷於錯誤，而將如附表所示之金額交付丁○○。嗣經
      警接獲報案後，在丁○○住處實施搜索，查扣相關履歷資
      料後循線查悉上情。
（二）案經丙○○、戊○○、乙○○、己○○、甲○○、庚○○
      等人訴由苗栗縣警察局苗栗分局報請台灣苗栗地方法院檢
      察署檢察官偵查起訴。
二、證據名稱：
（一）被告丁○○於偵、審中之自白─可以證明被告丁○○全部
      之犯罪事實。
（二）被害人乙○○於警詢時之陳述，及其提出之渣打銀行活期
      存款／活期儲蓄存款帳戶影本1 份（參見偵查卷第9 頁至
      第14頁）─可以證明被告丁○○於附表編號4之犯行。
（三）被害人甲○○於警詢時之陳述及其公務人員履歷表影本1
      紙、被害人庚○○於警詢時之指訴（參見偵查卷第15頁至
      第17頁、第60頁）─可以證明被告丁○○於附表編號5 之
      犯罪事實。
（四）被害人丙○○於警詢時之指訴，及其公務人員履歷表影本
      1 紙（參見偵查卷第18頁至第21頁）─可以證明被告丁○○於附表編號1 之犯罪事實。
（五）被害人戊○○於警詢時之陳述，及其公務人員履歷表影本
      1 紙（參見偵查卷第23頁至第25頁、第28頁）─可以證明
      被告丁○○於附表編號2 之犯罪事實。
（六）被害人己○○於警詢時之指訴，及其公務人員履歷表、自
      傳、戶口名簿、朝陽科技大學學士學位證書及國民身分證
      等影本各1 份（參見偵查卷第34頁至第36頁、第53頁至第
      59 頁 ）─可以證明被告丁○○於附表編號2 之犯罪事實
      。
（七）臺灣高等法院被告前案紀錄表、臺灣苗栗地方法院檢察署
      刑案資料查註紀錄表各1份。
三、量刑理由：
    核被告丁○○所為，均係犯刑法第339 條第1 項之詐欺取財
    罪。被告丁○○先後5 次犯行，犯意各別，每次犯行均可獨
    立評價，應分論併罰。爰審酌被告丁○○假借公家機關有缺
    額，可以替被害人介紹公家機關職缺，藉此詐騙被害人金錢
    供己花用，手段相當惡劣，不僅使被害人損失不輕，且足以
    破壞公家機關形象，及被害人數眾多，詐騙所得金額不小，
    迄今尚未與全部被害人成立民事和解，理應重罰，惟念其犯
    後能坦白承認，節省有限之司法資源等一切情狀，分別量處
    如附表所示之刑，並定其應執行之刑，以資懲儆。
四、應適用之法條：
（一）刑事訴訟法第273 條之1 第1 項、第299 條第1 項前段、
      第310 條之2、第454 條第1 項。
（二）刑法第339 條第1 項、第51條第5 款。
（三）刑法施行法第1 條之1 。
五、本判決係依刑事訴訟法第310 條之2 、第454 條第1 項製作
    ，依法僅記載當事人欄、主文、犯罪事實、證據名稱以及應
    適用之法條，其中犯罪事實部分，依同法第308 條之修正立
    法理由，亦僅記載犯罪構成要件事實，關於刑罰加重事由（
    含累犯在內）免予記載（法院辦理刑事訴訟案件應行注意事
    項第144 點參照），但仍於主文予以表明，並於應適用之法
    條欄予以引用。如不服本判決，應於判決送達之日起10日內
    ，向本院提起上訴。
本案經檢察官唐先恆到庭執行職務。
中    華    民    國    99    年    10    月    12    日
                  刑事第三庭    法  官  柳章峰
以上正本證明與原本無異。
如不服本判決應於收受判決後10日內向本院提出上訴書狀，並應
應敘述具體理由。其未敘述上訴理由者，應於上訴期間屆滿後20
日內向本院補提理由書( 均須按他造當事人之人數附繕本) 「切
勿逕送上級法院」。告訴人或被害人如對本判決不服者，應具備
理由請求檢察官上訴，其上訴期間之計算係以檢察官收受判決正
本之日期為準。
                                書記官  陳采瑜
中    華    民    國    99    年    10    月    12    日
附記論罪之法條全文：
中華民國刑法第339條
意圖為自己或第三人不法之所有，以詐術使人將本人或第三人之
物交付者，處5 年以下有期徒刑、拘役或科或併科1 千元以下罰
金。
以前項方法得財產上不法之利益或使第三人得之者，亦同。
前2 項之未遂犯罰之。
附表：
  ┌──┬───┬────┬───┬──────────┬──────┬──────┐
  │編號│被害人│時間    │地點  │詐騙方法            │詐騙金額    │主 文       │
  │    │      │        │      │                    │（新台幣）  │            │
  ├──┼───┼────┼───┼──────────┼──────┼──────┤
  │ 1  │丙○○│97年年初│彰化縣│丁○○向丙○○詐稱得│2萬元       │丁○○犯詐欺│
  │    │      │        │員林鎮│代為介紹二林鎮公所之│            │取財罪，處有│
  │    │      │        │      │司機工作，但需支付新│            │期徒刑捌月。│
  │    │      │        │      │台幣2萬元之活動費。 │            │            │
  │    │      │        │      │                    │            │            │
  ├──┼───┼────┼───┼──────────┼──────┼──────┤
  │ 2  │戊○○│97年6月9│臺中市│丁○○向戊○○詐稱得│6萬元       │丁○○犯詐欺│
  │    │      │日間    │      │代為介紹臺灣苗栗看守│            │取財罪，處有│
  │    │      │        │      │所之司機或工友工作，│            │期徒刑捌月。│
  │    │      │        │      │但需支付新台幣6萬元 │            │            │
  │    │      │        │      │之活動費。          │            │            │
  ├──┼───┼────┼───┼──────────┼──────┼──────┤
  │ 3  │己○○│98年1、2│苗栗縣│丁○○向己○○稱得代│8萬6000元   │丁○○犯詐欺│
  │    │      │月間    │公館鄉│為介紹臺灣苗栗看守所│            │取財罪，處有│
  │    │      │        │      │之工友工作，但需支付│            │期徒刑捌月。│
  │    │      │        │      │新台幣8萬6000元之活 │            │            │
  │    │      │        │      │動費。              │            │            │
  ├──┼───┼────┼───┼──────────┼──────┼──────┤
  │ 4  │乙○○│98年2月 │苗栗縣│丁○○向乙○○詐稱得│3萬元       │丁○○犯詐欺│
  │    │      │間      │苗栗市│代為介紹臺灣苗栗看守│            │取財罪，處有│
  │    │      │        │      │所之工作，但需支付相│            │期徒刑捌月。│
  │    │      │        │      │當之活動費。        │            │            │
  ├──┼───┼────┼───┼──────────┼──────┼──────┤
  │ 5  │甲○○│98年5月 │苗栗縣│丁○○向庚○○詐稱得│6萬元       │丁○○犯詐欺│
  │    │庚○○│間      │苗栗市│代為甲○○介紹臺灣苗│            │取財罪，處有│
  │    │      │        │、彰化│栗看守所之工作，但需│            │期徒刑捌月。│
  │    │      │        │縣員林│支付新台幣6萬元之活 │            │            │
  │    │      │        │鎮    │動費。              │            │            │
  └──┴───┴────┴───┴──────────┴──────┴──────┘

司法院資訊處製作；財團法人民間司法改革基金會備份。
